tr: Sayfa yerleşim formatı: Fotokopi kağıdı (A0/Arch E); Katmanlı PDF; Karışık/Birden fazla dosya; Projektör dosyası; Döşenmiş sayfalar (evde yazdırma); Diğer
fi: Ruudukointimuoto: Kopiolaitoksen arkki (A0 / Arch E); Kerrostettu PDF; Sekoitettu / useita tiedostoja; Projektoritiedosto; Jaetut sivut (kotitulostus); Muu
lt-LT: Išdėstymo formatas: Spausdinimo centro lapas (A0 / „Arch E“); Daugiasluoksnis PDF; Mišrūs / keli failai; Projektoriaus failas; Išskaidyti puslapiai (spausdinti namuose); Kitas
fr: Format de mosaïque: Feuille de centre de copie (A0/Arch E); PDF multicouche; Fichiers mixtes/multiples; Fichier pour projecteur; Pages en mosaïque (impression à domicile); Autre
ro-RO: Format de aranjare tipare PDF: Foaie format mare de tipar (A0/Arch E); PDF stratificat; Mixt/Fișiere multiple; Fișier pentru proiector; Pagini îmbinabile (imprimare acasă); Altele
hr-HR: Format popločavanja: List za kopiraonicu (A0 / Arch E); Slojeviti PDF; Miješano / više datoteka; Datoteka za projektor; Popločane stranice (kućni ispis); Ostalo
vi: Định dạng lát gạch: Giấy in tại tiệm (A0/Arch E); PDF nhiều lớp; Hỗn hợp/Nhiều tệp; Tệp máy chiếu; Trang xếp nối (in tại nhà); Khác
el: Μορφή παράθεσης: Φύλλο φωτοτυπείου (A0/Arch E); PDF με επίπεδα; Μικτά/Πολλαπλά αρχεία; Αρχείο προβολέα; Σελίδες σε πλακίδια (οικιακή εκτύπωση); Άλλο
en: Tiling format: Copy shop sheet (A0/Arch E); Layered PDF; Mixed/Multiple files; Projector file; Tiled pages (home print); Other
ja: タイリング形式: コピーショップシート (A0/Arch E); レイヤー付き PDF; 混在/複数ファイル; プロジェクターファイル; タイルページ (家庭用印刷); その他
sl-SI: Format polaganja ploščic: Format za kopirnico (A0/Arch E); Večplastni PDF; Mešane/več datotek; Datoteka za projektor; Strani v ploščicah (domače tiskanje); Drugo
ru: Формат разбиения на листы: Для широкоформатной печати (A0/Arch E); Многослойный PDF; Смешанный/несколько файлов; Файл для проектора; Разбивка на страницы (домашняя печать); Другое
es: Formato del mosaico: Hoja de copistería (A0/Arch E); PDF en capas; Mixto/múltiples archivos; Archivo de proyector; Páginas en mosaico (impresión casera); Otro
nl: Tegelindeling: Kopieerwinkel-formaat (A0/Arch E); Gelaagde PDF; Gemengd/meerdere bestanden; Projectorbestand; Getegelde pagina's (thuis printen); Overige
pl: Format kafelków: Arkusz do wydruku w drukarni (A0/Arch E); PDF z warstwami; Mieszane/wiele plików; Plik na projektor; Wydruk kafelkowy (domowy); Inne
pt-PT: Formato de paginação: Folha para loja de cópias (A0/Arch E); PDF com camadas; Misto/vários ficheiros; Ficheiro de projetor; Páginas em mosaico (impressão em casa); Outro
th: รูปแบบการเรียงต่อกัน: ขนาดพิมพ์ร้านถ่ายเอกสาร (A0/Arch E); PDF แบบแยกเลเยอร์; ผสม/หลายไฟล์; ไฟล์สำหรับโปรเจกเตอร์; หน้าแบ่งส่วน (พิมพ์ที่บ้าน); อื่นๆ
zh-TW: 分頁列印格式: 影印店圖紙 (A0/Arch E); 圖層化 PDF; 混合/多個檔案; 投影機檔案; 平鋪頁面 (家用列印); 其他
nb: Fliseformat: Kopieringsark (A0/Arch E); PDF med lag; Blandede/flere filer; Projektorfil; Oppdelte sider (hjemmeutskrift); Annet
sk-SK: Formát dlaždíc: Hárok pre copyshop (A0/Arch E); Vrstvené PDF; Zmiešané/viacero súborov; Súbor pre projektor; Dlaždicové strany (domáca tlač); Iné
hu: Mozaikos elrendezés: Nyomdai ív (A0/Arch E); Rétegzett PDF; Vegyes/több fájl; Kivetítőfájl; Mozaikolt oldalak (otthoni nyomtatás); Egyéb
pt-BR: Formato de mosaico: Folha de gráfica (A0/Arch E); PDF em camadas; Misto/vários arquivos; Arquivo para projetor; Páginas divididas (impressão em casa); Outros
cs: Formát rozložení na stránky: Formát pro copycentrum (A0/Arch E); Vrstvené PDF; Smíšené / více souborů; Soubor pro projektor; Dlaždicové uspořádání (domácí tisk); Ostatní
it: Formato di affiancamento: Foglio da copisteria (A0/Arch E); PDF a livelli; File misti/multipli; File per proiettore; Pagine affiancate (stampa casalinga); Altro
de: Kachelformat: Copy-Shop-Bogen (A0/Arch E); Ebenen-PDF; Gemischte/Mehrere Dateien; Projektordatei; Gekachelte Seiten (Druck für zu Hause); Sonstige
da: Fliseformat: Trykkeriark (A0/Arch E); Lagdelt PDF; Blandede/flere filer; Projektorfil; Fliseopdelte sider (hjemmeprint); Andet
zh-CN: 拼页格式: 打印店纸张（A0/Arch E）; 分层 PDF; 混合/多个文件; 投影仪文件; 拼接页（家用打印）; 其他
bg-BG: Формат на плочки: Формат за копирен център (A0/Arch E); PDF на слоеве; Смесени/няколко файла; Файл за проектор; Сегментирани страници (за домашен печат); Друго
ko: 타일링 형식: 카피 숍 시트(A0/Arch E); 레이어 PDF; 혼합/다중 파일; 프로젝터 파일; 바둑판식 페이지(가정용 인쇄); 기타
sv: Utskriftsformat: Utskrift i butik (A0/Arch E); PDF med lager; Blandade/flera filer; Projektorfil; Sidor för sammansättning (hemmautskrift); Annat